Alexis Biver

biver.alexis@proton.me

www.github.com/alexisbiver

Metz, Grand Est, France linkedin.com/in/biver-alexis

Ingénieur Machine Learning avec plus de 5 ans d'expérience en Recherche et Développement dans des domaines comme la Robotique et Traitement Automatique des Langues (TAL). Curieux et avide d'apprendre, j'aime appliquer les techniques les plus récentes pour développer des solutions innovantes dans divers domaines.

COMPÉTENCES CLÉS

- Programmation & Outils: Python, Torch, Docker, FASTApi, ONNX, C++, TS, MySQL, ROS
- Apprentissage Automatique: Prédiction de mouvements, NLP, Optimisation pour appareils embarqués
- Langues: Français (langue maternelle), Anglais (niveau professionnel)

EXPÉRIENCES PROFESSIONNELLES

Ingénieur Machine Learning

Nancy, Grand Est, France

Inria, Équipe Larsen/HuCeBot Jan 2023 – Déc 2024 (2 ans)

- Développement d'une librairie Python open-source pour la prédiction de trajectoires en robotique.
- Réalisation de benchmarks et implémentation des solutions SOTA pour la librairie.
- Encadrement d'un stage ayant conduit à un logiciel permettant le contrôle vocal simple d'un robot humanoïde.

Chargé d'enseignement

Nancy, Grand Est, France

IUT Nancy-Charlemagne Mars 2024 – Juin 2024 (1 semestre)

- Cours et TP "Introduction aux Services Réseaux" pour des étudiants de première année en informatique.
- Evaluations des connaissances via des exercices papiers et en Java.

Ingénieur Machine Learning

Vivoka, R&D

Metz, France

Sept 2019 – Jan 2023 (3 ans, 4 mois)

- Conception et optimisation des modèles ML pour appareils embarqués avec PyTorch et ONNX.
- Développement des APIs Python pour déployer des solutions ML prêtes pour la production.
- Recherche, benchmarks, présentations et vulgarisation sur les dernières avancées scientifiques.
- Collecte et traitement des données pour entraîner des modèles NLP robustes.

Développeur Analyste de Données (Stage)

Luxembourg

PwC Luxembourg, Data Services Mars 2019 – Août 2019 (6 mois)

- Rapporting et des visualisations de données à l'aide d'outils ETL et Power BI.
- Mise à jour des solutions de data-mining en C#.
- Recherche et implémentation d'une approche NLU pour l'augmentation de données.

FORMATION

Master en Traitement Automatique des Langues (TAL)

Institut des sciences du Digital, Management et Cognition (IDMC)

2017-2019

Licence en Mathématiques et Informatique

Université de Lorraine 2014–2017